# 关于同一控制下企业合并的相关问题求助

提问人：Splendid_yang 时间：2016-08-14 07:56:33
明白了，感谢独行侠 007 和陈版主的耐心解答，另外我还有个问题想请教一下，如果上述A公司 2016 年新三板挂牌成功，CPA对其2016 年年度财务报告进行审计时除 2016 年当期需编制AB公司的合并报表外，作为上期可比期间的 2015 年的数据是否需要按照合并的数据进行调整？由此虽然 2015 年没有合并的基础，按照同一控制下企业合并相关准则的规定，应当对可比期间的报表数据进行调整，故应将 2015 年AB公司的资产和负债相加，同时由于合并增加的净资产差额计入资本公积中。

回答人：chenyiwei
2015 年内，AB两公司尚未处于同一控制下，故不应追溯比较数据。参考《企业会计准则解释第 6 号》第二条。